# 关于软件开发，请教陈版主，急急急！！！

提问人：mousting 时间：2013-06-19 09:58:06
我公司下属的四家子公司要委托软件开发公司开发一个软件，由四家子公司各自分担开发费用共同使用，请问合同、软件入账的处理方式。

回答人：chenyiwei
首先要明确具体的业务操作模式，然后才能考虑如何进行账务处理。在确定业务模式时，应当依据集团的财务管理目的为主要出发点，可适当兼顾税务筹划的需要。应关注的问题包括但不限于：研发成功后软件著作权的归属；子公司获得使用授权的方式；后续升级和维护服务的安排；费用的分摊原则；等等。